【裁判字號】    92,易,248
【裁判日期】    920829
【裁判案由】    違反毒品危害防制條例
【裁判全文】
臺灣新竹地方法院刑事判決                          九十二年度易字第二四八號
    公  訴  人  臺灣新竹地方法院檢察署檢察官
    被      告  甲○○
右列被告因違反毒品危害防制條例案件，經檢察官提起公訴（九十二年度毒偵字第一
五九號），本院判決如左：
    主  文
甲○○施用第二級毒品，累犯，處有期徒刑柒月。扣案之吸食器壹個沒收。
    事  實
一、甲○○於民國八十五年、八十六年間，有多次違反麻醉藥品管理條例之前科，復
    於八十八年間，因施用第二級毒品案件，經本院以八十八年度毒聲字第三七九號
    裁定送觀察、勒戒，因無繼續施用毒品之傾向，由臺灣新竹地方法院檢察署檢察
    官於八十八年四月二十二日以八十八年度偵字第一三七七號為不起訴處分確定；
    嗣又於八十九年四月間，再因施用第二級毒品，經本院以八十九年度毒聲字第一
    一三三號裁定送觀察、勒戒，因有繼續施用毒品之傾向，經本院以八十九年度毒
聲字一七九四號裁定令入戒治處所施以強制戒治，並另經檢察官聲請簡易判決處
    刑後，由本院竹北簡易庭於八十九年八月十一日以八十九年度竹北簡字第二二六
    號判處有期徒刑六月確定，並於九十一年三月二十二日縮短刑期執行完畢，而甲
    ○○於受戒治處遇滿三月，經評定為合格後，本院以九十年毒聲字第一一九號裁
    定停止強制戒治，所餘期間付保護管束，於九十年七月七日保護管束期滿。詎甲
    ○○竟仍不知悔改，又於九十二年一月十七日採尿時起回溯九十六小時內某時，
    在不詳地點，以不詳方法施用第二級毒品安非他命一次，嗣經警於九十二年一月
    十七日十七時三十分許，在新竹縣峨眉鄉湖光村馬鞍山山區查獲甲○○與羅萬振
    竊盜案件而查知上情，並扣得吸食器一個。
二、案經新竹縣警察局竹東分局報請台灣新竹地方法院檢察署檢察官偵查起訴。
    理  由
一、訊據被告固不否認扣案之吸食器為其所有，且供施用毒品之用，然矢口否認上開
    犯行，辯稱：伊最後一次施用毒品係在被查獲前二個月，警訊時雖承認於九十二
    年一月十六日有施用，但是因警察要我承認，我就承認了云云。惟查，被告於九
    十二年一月十七日所採取之尿液（檢體編號○九號）經送新竹縣衛生局檢驗、及
    送國防部憲兵司令部刑事鑑識中心以氣相層析質譜分析法鑑驗確認結果，呈甲基
    安非他命陽性反應，有採尿名冊、新竹縣衛生局九十二年一月二十八日尿液檢驗
    單、國防部憲兵司令部刑事鑑識中心九十二年五月二日（九二）宇鑑字第○五八
    九二號鑑驗通知書各一件在卷可參。按「尿液毒品檢驗‧‧‧若能使用較先進之
    氣相層析質譜儀分析法確認，則可完全排除偽陽性之干擾，為目前最具公信力的
    檢驗方法」，為法務部調查局第六處（八七）發技（一）字第八七０七四五七四
    號函所揭示，是前揭國防部憲兵司令部刑事鑑識中心所使用之檢驗方法已可完全
    排除毒品偽陽性之干擾，故前開檢驗結果堪以採信；又「甲基安非他命經口服投
    與後約百分之七十於二十四小時內自尿液中排出，約百分之九十於九十六小時內
    自尿液中排出，甲基安非他命之檢出與其投與方式、投與量、個人體質、採尿時
    間及檢測儀器之精密度等諸多因素有關，惟依上述資料推斷，最長可能不會超過
    四日」，亦有行政院衛生署藥物食品檢驗局（八一）藥檢壹字第００一一五六號
    函可按，是依上開說明佐以被告之尿液檢驗報告，被告於九十二年一月十七日採
    尿時起回溯前九十六小時內之某時應有施用第二級毒品安非他命，被告前開所辯
    ，尚難採信；又被告前因施用毒品案件，先後經送觀察勒戒及強制戒治，亦有臺
    灣新竹地方法院檢察署刑案資料查註紀錄表、全國施用毒品案件紀錄表及台灣高
    等法院被告全國前案紀錄表在卷足憑，復有扣案之吸食器一個足資佐證，故被告
    施用第二毒品安非他命之犯行事證明確，洵堪認定，應依法論科。
二、核被告所為，係犯毒品危害防制條例第十條第二項之施用第二級毒品罪。被告持
    有第二級毒品係供施用，其持有之低度行為應為施用之高度行為吸收，不另論罪
    。被告甲○○前曾因毒品危害防制條例案件，經本院竹北簡易庭於八十九年八月
    十一日以八十九年度竹北簡字第二二六號判處有期徒刑六月確定，並於九十一年
    三月二十二日縮短刑期執行完畢乙情，有上開臺灣高等法院被告全國前案紀錄表
    及臺灣新竹地方法院檢察署刑案資料查註紀錄表可參，其於有期徒刑之執行完畢
    後五年內再犯本件有期徒刑以上之罪，為累犯，應依刑法第四十七條規定加重其
    刑。爰審酌被告雖經多次查獲施用毒品，並曾予以觀察勒戒、強制戒治，竟仍不
    知警惕，於短期內再次施用毒品，及施用之次數、時間，施用毒品對其自身、社
    會所造成之損害，及犯後態度等一切情狀，量處如主文所示之刑。扣案之吸食器
    一個為被告所有，且為供被告施用毒品所用之物，業據被告供承在卷，爰依法宣
    告沒收之。
據上論斷，應依刑事訴訟法第二百九十九條第一項前段，毒品危害防制條例第十條第
二項，刑法第十一條前段、第四十一條第一項、第四十七條、第三十八條第一項第二
款，判決如主文。
本案經檢察官鍾曉亞到庭執行職務。
中      華      民      國    九十二    年    八      月    二十九      日
                                   台灣新竹地方法院刑事第二庭
                                        法  官    魏  瑞  紅
右正本證明與原本無異。
如不服本判決，應於判決送達後十日內向本院提出上訴狀( 應附繕本 )，上訴於
臺灣高等法院。
                                        書記官    陳  凰  榆
中      華      民      國    九十二    年    八      月    二十九      日
附錄本件論罪引用法條：
毒品危害防制條例第十條第二項
施用第二級毒品者，處三年以下有期徒刑。


司法院資訊處製作；財團法人民間司法改革基金會備份。
